Inventaris van het archief van het Bureau Financiering Wederopbouw Publiekrechtelijke Lichamen van het Ministerie van Financiën, 1940 - 1971 (1979)
Nationaal Archief, Den Haag
-6.712 Leveringen en prestaties t.b.v. voormalige Duitse weermacht
-6.713 R-verrichtingen
-6.714 Inlevering van radiotoestellen
-6.715 Vuurwapens
-6.716 Metaalactie
-6.717 Sloopkosten
Financiële afwikkeling vóór de bevrijding
Financiële afwikkeling ná de bevrijding
Gegevens omtrent slopers
Lijsten van slopers
Prijsbeheersing
Beheerszaken
Afwikkeling via de belastingdienst
Opgaven Algemene Rekenkamer
Afwikkeling gemeente en rijkskosten
-6.718 Dekkingsgaten
-6.719 Overige leveringen en prestaties aan en vorderingen van de Duitsers en de geallieerden
-6.719.1 Bewakingsdiensten
-6.719.2 Verordeningen no 50/1940 en 144/1940
-6.712.3 Financiële hulp en doorbetaling jaarwedden
-6.712.4 Zoengelden
-6.79 Overige immateriële schade
-6.791 Immateriële schade aan het object gebonden
-6.792 Vorderingen tuindersglas
-6.793 Begraven van lijken
-6.794 Puinruimen en andere opruimingswerkzaamheden
-6.795 Engelse barakken
-6.796 Vergoeding aan gemeenten van beheerskosten in verband met de wederopbouw
-6.797 Leges voor wederopbouwwerkzaamheden
-6.798 Overwerk machinisten in verband met het afmalen van inundatiewater
-6.799 Overige immateriële schade
-6.799.1 Ombouwkosten bemalingsinstallaties
-6.799.2 Ontruiming, inundatie en evacuatie
-6.799.3 Teelt van voedingsgewassen in oorlogstijd
-6.799.4 Taxatie, verificatie en expertise
-6.799.5 Controle oorlogsschade
-6.799.6 Declaraties voor verrichte controlewerkzaamheden
-6.799.7 Baileybruggen
-6.799.8 Honoraria stedebouwkundigen
-6.799.9 Overige immateriële schade
-6.799.91 Schadebeperkende maatregelen
-6.799.92 Tijdelijke drinkwatervoorziening
-6.799.93 Waterverkeer
-6.799.94 Schade als gevolg van rechtsherstel
-6.9 Incidentele schadegevallen
1 Algemene overheidseigendommen
1.1 Eigendommen voor de publieke dienst bestemd
1.13 Openbare gebouwen
1.131 Provincie-, gemeente- en polderhuizen
1.132 Politiebureaus
1.133 Vergader- en ontspanningslokalen
1.133.1 Gymnastieklokalen
1.133.2 Verenigings- en ontspanningslokalen
1.134 Kerken, torens en klokken
1.134.1 Kerken en torens
1.134.2 Klokken
1.135 Distributiebureau
1.135.1 Distrubutiekantoren
1.135.2 Centrale keukens
1.137 Bankgebouwen
1.138 Brandweerkazernes
1.139 Andere openbare gebouwen
1.14 Openbare werken
1.141 Openbare wegen, straten en pleinen
1.141.1 Wegdek, bermen en bermsloten
1.141.3 Meubilering van wegen
1.141.4 Riolering- en zuiveringsinstallaties
1.141.5 Parkeerterreinen
1.141.6 Viaducten
1.142 Rijwielpaden, voetpaden, ruiterpaden
1.143 Parken, plantsoenen en beplantingen
1.144 Havens
1.145 Waterwegen, grachten, bruggen, sluizen, bemalingen
1.145.1 Waterwegen en grachten
1.145.3 Afwateringskanalen, beken, waterleidingen
1.145.4 Bruggen en duikers
1.145.5 Sluizen
1.145.6 Bemalingen
1.145.7 Dienstgebouwen
1.147 Markten en veilingen
1.148 Sport- en speelterreinen
1.149 Andere openbare werken
1.15 Waterkeringen
1.151 Dijken, kaden, oevervoorzieningen en dienstgebouwen
1.152 Zeeduinen
1.153 Stranden
1.18 Terreinen met bijzondere bestemming
1.181 Begraafplaatsen
1.182 Vliegvelden
1.183 Natuurreservaten
1.184 Kampeerterreinen
1.185 Woonwagenkampen
1.186 Oefenterreinen
1.187 Schoolkindertuinen
1.188 Bouwterreinen
1.2 Eigendommen van bijzondere instellingen
1.21 Woningbouwcorporaties
1.22 Proefstations
1.222 Zoölogische stations
1.223 Luchtvaartlaboratoria
1.224 Toegepast natuurwetenschappelijk onderzoek
1.225 Agrarische aanverwante instellingen
1.226 Keuringsdiensten van materialen
1.23 Verenigingen
1.24 Vennootschappen en maatschappijen
1.25 Stichtingen, orden en verbonden
1.26 Instituten
1.27 Fondsen
1.28 Commissiën en bureaus
1.29 Andere bijzondere instellingen
1.3 Algemene schade-aangiften en voorschotaanvragen
1.31 Modelopgaven
1.32 Buitengewone bijdragen
1.33 Voorschotaanvragen
1.34 Algemene schade-aangiften
1.4 Wederopbouwplannen
1.5 Rentegevende eigendommen
1.51 Gebouwen
1.511 Woningen
1.511.1 Ambtswoningen
1.511.2 Huurwoningen
1.512 Loodsen en bergplaatsen
1.513 Handelsinrichtingen
1.514 Boerderijen
1.519 Andere gebouwen
1.52 Cultuurgronden
1.53 Terreinen
1.54 Jachtterreinen
1.59 Andere objecten
2 Onderwijs
2.1 Voorbereidend lager onderwijs
2.11 Kleuterscholen
2.12 Kinderbewaarplaatsen
2.2 Lager onderwijs
2.21 Scholen voor lager onderwijs
2.22 Scholen voor buitengewoon lager onderwijs
2.26 Schepen voor lager onderwijs
2.3 Voortgezet onderwijs
2.31 Hogere burgerscholen
2.32 Gymnasia
2.33 Lycea
2.34 Handelsonderwijs
2.35 Nijverheidsonderwijs
2.351 Middelbaar nijverheidsonderwijs
2.352 Lager nijverheidsonderwijs voor jongens
2.353 Lager nijverheidsonderwijs voor meisjes (uitgezonderd landbouwhuishoudonderwijs)
2.354 Landbouwhuishoudonderwijs
2.36 Zeevaart- en visserijscholen
2.37 Land- en tuinbouwscholen
2.38 Kweekscholen en seminaria
2.39 Andere instellingen van voortgezet onderwijs
2.391 Muziekscholen
2.392 Onderwijsfilm
2.393 Scholen voor maatschappelijk werk
2.4 Hoger onderwijs
3 Bedrijven en diensten
3.1 Gasbedrijven
3.2 Elektriciteitsbedrijven
3.3 Waterleidingbedrijven
3.5 Slachthuizen
3.6 Ontginningsbedrijven
3.7 Reinigingsdiensten
3.8 Openbare werken, diensten voor bouw- en woningtoezicht, streekplandiensten e.d.
3.9 Overige bedrijven en diensten
3.91 Grondbedrijven (geen woningen)
3.94 Telefoonbedrijven en radiocentrales
3.95 Geneeskundige dienst
3.97 Kwekerijen
3.99 Overige bedrijven en diensten
4 Openbare vervoersbedrijven
4.1 Spoorwegen
4.2 Tramwegen
4.3 Autobusdiensten
4.4 Veerdiensten
4.5 Stoombootdiensten
5 Openbare bedrijfsorganisaties
5.1 Kamers van Koophandel
5.2 Bedrijfsschappen
5.3 Vakgroepen
5.4 Grondkamers
6 Algemene culturele instellingen
6.1 Musea
6.2 Leeszalen en bibliotheken
6.3 Schouwburgen, concertzalen, openluchttheaters e.d.
6.5 Orkestverenigingen
6.6 Monumenten en standbeelden
6.7 Dierentuinen
6.8 Tentoonstellingsgebouwen
6.9 Overige algemene culturele instellingen
Concordans van oude code naar inventarisnummer
-6.111 38
-6.111 39
-6.111 40
-6.114 13
-6.114 16
-6.114 20
-6.115 26
-6.116.1 31
-6.121 41
-6.131 46
-6.133 31
-6.133 48
-6.133 47
-6.134 47
-6.134 49
-6.141 42
-6.2 23
-6.2 24
-6.21 21
-6.23 43
-6.23 44
-6.24 19
-6.25 45
-6.26 17
-6.27 15
-6.27 18
-6.27 36
-6.28 14
-6.295 22
-6.297 29
-6.299.2 25
-6.299.8 27
-6.299.8 28
-6.299.8 30
-6.299.8 32
-6.299.8 33
-6.299.8 34
-6.299.8 35
-6.299.8 37
-6.299.92 48
-6.299.92 49
-6.31 50
-6.33 52
-6.34 51
-6.34 53
-6.34 55
-6.34 56
-6.34 58
-6.34 80
-6.34 83
-6.35 59
-6.35 60
-6.35 62
-6.35 66
-6.35 67
-6.35 69
-6.35 76
-6.35 82
-6.35 85
-6.35 90
-6.39 54
-6.39 57
-6.39 61
-6.39 63
-6.39 64
-6.39 65
-6.39 68
-6.39 70
-6.39 71
-6.39 72
-6.39 73
-6.39 74
-6.39 75
-6.39 77
-6.39 78
-6.39 79
-6.39 81
-6.39 84
-6.39 86
-6.39 87
-6.39 88
-6.39 89
-6.39 91
-6.39 92
-6.39 93
-6.39 94
-6.43 95
-6.43 96
-6.43 97
-6.43 98
-6.43 99
-6.43 100
-6.43 101
-6.43 102
-6.43 103
-6.43 104
-6.43 105
-6.43 106
-6.43 107
-6.43 108
-6.43 109
-6.43 110
-6.43 111
-6.51 112
-6.513 113
-6.514 114
-6.521 115
-6.539 120
-6.591 116
-6.592 117
-6.592 118
-6.593 119
-6.712 124
-6.715 123
-6.717 121
-6.717 122
-6.717 125
-6.717 127
-6.717 128
-6.717 129
-6.717 131
-6.719.1 132
-6.719.4 126
-6.719.4 130
-6.792 158
-6.794 133
-6.794 134
-6.794 135
-6.794 136
-6.794 137
-6.794 138
-6.794 139
-6.794 140
-6.794 141
-6.794 142
-6.794 143
-6.794 144
-6.794 145
-6.794 146
-6.794 147
-6.794 148
-6.794 149
-6.794 150
-6.794 151
-6.794 152
-6.794 160
-6.799.1 155
-6.799.2 153
-6.799.2 154
-6.799.2 157
-6.799.2 159
-6.799.2 161
-6.799.2 162
-6.799.8 156
-6.799.94 163
-6.8 164
-6.8 165
-6.8 166
-6.8 167
-6.8 168
-6.8 169
-6.9 170
Beschrijving van de series en archiefbestanddelen
- ORGANISME, A.
  - Beknopte verslagen van de werkzaamheden van het Bureau van de Rijkscommissie van Advies inzake bijdragen wederopbouw publiekrechtelijke lichamen over de periode tot 20 april 1944 en tot 24 juli 1945 opgemaakt door de secretaris N.A. Nap., 1944 - 1945; 1; 1 omslag
  - Stukken betreffende richtlijnen en instructies inzake afwikkeling oorlogs- en watersnoodschade voor de verschillende secties van het Bureau Financiering Wederopbouw Publiekrechtelijke Lichamen., 1946 - 1955; 2; 1 omslag
  - Stukken betreffende "voorbeelden" van brieven, circulaires en staten van het Bureau Bijzondere Uitkeringen (voorheen Bureau Financiering Wederopbouw Publiekrechtelijke Lichamen)., 1948 - 1955; 3; 1 pak
  - Notulen van de chefsvergaderingen, met klapper., 1950 - 1955; 4; 1 omslag
  - Rapport van de Centrale Accountantsdienst van het Ministerie van Financiën uitgebracht aan de directeur van de Rijksbegroting inzake onderzoek naar de algemene administratie van het Bureau Financiering Wederopbouw Publiekrechtelijke Lichamen., 1951; 5; 1 stuk
  - Stukken betreffende de taakomschrijving van de verschillende afdelingen (secties) van het Bureau Financiering Wederopbouw Publiekrechtelijke Lichamen., 1951 - 1952; 6; 1 omslag
  - Notulen van de vergadering van de vertegenwoordigers van de 11 directies van het Bureau Financiering Wederopbouw Publiekrechtelijke Lichamen en van de Centrale Directie gehouden op 20 februari 1952 op het Ministerie van Wederopbouw en Volkshuisvesting betreffende de nieuwe gang van zaken bij het uitbrengen van adviezen aan het Bureau Financiering Publiekrechtelijke Lichamen voor het herstel van de oorlogsschade aan publiekrechtelijke of daarmee gelijkgestelde lichamen., 7; 1 omslag
  - Rapport van de Centrale Accountantsdienst van het Ministerie van Financiën uitgebracht aan de directeur van de Rijksbegroting inzake het onderzoek naar de algemene administratie van het Bureau Financiering Wederopbouw Publiekrechtelijke Lichamen., 1952; 8; 1 stuk
  - Mededelingen met bijlagen aan de sectiechefs met betrekking tot de afhandeling van schadegevallen en de te voeren werkwijze hierbij., 1953 - 1958; 9; 1 omslag
  - Rapport betreffende de organisatie van het Bureau Financiering Publiekrechtelijke Lichamen met afschrift van de nota voor het hoofd van het Bureau Financiering Wederopbouw naar aanleiding van het uitgebrachte rapport van het Raadgevend Efficiency Bureau ir. P.H. Bosboom en F.C.M Hegener., 1954; 10; 1 stuk
  - Rapporten van de Centrale Accountantsdienst uitgebracht aan de directeur van de Rijksbegroting, vanaf 1957 uitgebracht aan de minister van Financiën inzake de controle van het Bureau Financiering Wederopbouw Publiekrechtelijke Lichamen over de periode 1952 - 1960., 1954 - 1963; 11; 1 omslag
  - Verslagen van de Afdeling Comptabiliteit Bureau Interne Controle inzake de controle op de afwikkeling van de oorlogs- en watersnoodschade door het Bureau Bijzondere Uitkeringen (voorheen Bureau Financiering Publiekrechtelijke Lichamen) over de jaren 1963 - 1976., 1965 - 1978; 12; 1 omslag
- TAAKUITOEFENING, B.
  - Toepassing wettelijke voorschriften, I.
    - Financiering Wederopbouw Publiekrechtelijke Lichamen, a.
      - Besluit Bijdragen Wederopbouw Publiekrechtelijke Lichamen en molestverzekering van voor 1951, 1.
        - Stukken betreffende bijdragen van het Rijk ten behoeve van de wederopbouw van het herstel van door oorlogsgeweld beschadigde goederen toebehorende aan waterschappen, veenschappen, veenpolders, publiekrechtelijke lichamen en daaraan gelijkgestelde lichamen door middel van de toepassing van het Besluit Bijdragen Wederopbouw Publiekrechtelijke Lichamen (no 18/41)., 1940 - 1941; 13; 1 omslag
        - Stukken betreffende de oprichting van de wederkerige waarborgmaatschappij "Molest-Risico" voor gemeenten en andere publiekrechtelijke lichamen., 1940 - 1941; 14; 1 omslag
        - Correspondentie tussen de Rijkscommissie van Advies Bijdragen Wederopbouw Publiekrechtelijke Lichamen en de Commissie van Advies voor de Woningbouw en tussen de leden van de Subcommissie voor de Oorlogsgeweldschade en de Bezettingsschade en hun voorzitter en andere instanties inzake verzekering van woningwetwoningen tegen molestrisico., 1941 - 1945; 15; 1 omslag
        - Stukken betreffende bezwaren tegen en wijzigingen van het Besluit Bijdragen Wederopbouw Publiekrechtelijke Lichamen in verband met bijdrage en afwikkeling van geleden oorlogsschade., 1941 - 1945; 16; 1 omslag
        - Stukken betreffende de interpretatie van artikel 4 van het Besluit Wederopbouw Publiekrechtelijke Lichamen no 18/1941 met betrekking tot premierestitutie of premievermindering van voor eigendommen van Publiekrechtelijke Lichamen gesloten molestverzekering., 1941 - 1945; 17; 1 omslag
        - Stukken betreffende de molestverzekering en vergoeding van het Rijk voor oorlogschade., 1941 - 1953; 18; 1 omslag
        - Stukken betreffende de toepassing van de 5% vermindering bedoeld in artikel 5 van het Besluit no 18/1941 en het Besluit Bijdragen Wederopbouw Publiekrechtelijke Lichamen ten aanzien van bezettingsschaden aan goederen en ten aanzien van andere vermogenschaden voor provincie of gemeente., 1942, 1950; 19; 1 omslag
        - Stukken houdende voorschriften betreffende de schadeafwikkeling na de bevrijding in afwachting van de totstandkoming van de Wet Financiering Wederopbouw Publiekrechtelijke Lichamen., 1942 - 1952; 20; 1 pak
        - Circulaire van de secretaris N.A. Nap aan de leden van de Rijkscommissie van Advies inzake bijdragen wederopbouw publieksrechtelijke lichamen betreffende oorlogsschade geleden vóór 10 mei 1940., 1944; 21; 1 stuk
        - Stukken betreffende de verrekening en terugvordering van te veel betaalde voorschotten voor het herstel van oorlogsschade aan gemeenten en publiekrechtelijke lichamen., 1947 - 1955; 22; 1 omslag
        - Stukken betreffende het taxeren van de schade aan publiekrechtelijke of daarmee gelijkgestelde lichamen met betrekking tot onroerende goederen., 1948 - 1949; 23; 1 omslag
        - Stukken betreffende de aanvulling en wijzigingen op de handleiding van de taxatie van de werkzaamheden publiekrechtelijke lichamen., 1949 - 1950; 24; 1 omslag
      - Wet Financiering Wederopbouw Publiekrechtelijke Lichamen en molestverzekering van na 1950, 2.
        - Stukken betreffende de afwikkeling van plunderschade die is ontstaan door militairen, door handelingen van burgerbevolking of in verband met de brandstoffennood of als vergoeding van verloren geldmiddelen., 1941 - 1953; 25; 1 omslag
        - Stukken betreffende het ontwerp van de Wet Bijdragen Wederopbouw Publiekrechtelijke Lichamen., 1946 - 1948; 26; 1pak
        - Stukken betreffende de toepassing van de Wet Financiering Wederopbouw Publiekrechtelijke Lichamen inzake vergoeding van herstel van oorlogsschade aan voor de openbare dienst bestemde werken, welke nu publiekrechtelijke lichamen in beheer en onderhoud hebben., 1951 - 1954; 27; 1 omslag
        - Stukken betreffende de toepassing van de Wet Financiering Wederopbouw Publiekrechtelijke Lichamen met betrekking tot niet noodzakelijke goederen (art. 9)., 1951 - 1955; 28; 1 omslag
        - Stukken betreffende de uitkering uit het Gemeentefonds (tweede afdeling) als steun bij de afwikkeling van oorlogsschade, herstel en wederopbouw., 1951 - 1955; 29; 1 omslag
        - Stukken betreffende de uitvoering van de Wet Financiering Wederopbouw Publiekrechtelijke Lichamen inzake de afwikkeling van de oorlogs- en watersnoodschade aan eigendommen van publiekrechtelijke lichamen., 1951 - 1958; 30; 1 omslag
        - Stukken betreffende uitvoeringsbeschikkingen van de Wet Financiering Wederopbouw Publiekrechtelijke Lichamen (nr 1-24) en van de Wet Stormvloedschade Publiekrechtelijke Lichamen (1-5) en wijzigingen van deze uitvoeringsbeschikkingen., 1951 - 1959, 1964; 31; 1 pak
        - Stukken betreffende de uitvoering van de Wet Financiering Publiekrechtelijke Lichamen inzake beroepen ingesteld krachtens de Wet Financiering Wederopbouw Publiekrechtelijke Lichamen met betrekking tot de voorbereiding van de behandeling van geschillen van bestuur., 1952, 1956; 32; 1 omslag
        - Stukken betreffende het rapport van de Vereniging van Nederlandse Gemeenten inzake de uitvoering van de Wet Financiering Wederopbouw Publiekrechtelijke Lichamen., 1952 - 1957; 33; 1 pak
        - Nota's en mededelingen aan het hoofd van het Bureau Financiering Wederopbouw Publiekrechtelijke Lichamen betreffende de uitvoering van de Wet Financiering Wederopbouw Publiekrechtelijke Lichamen., 1953 - 1954; 34; 1 omslag
        - Correspondentie tussen de minister van Financiën en de Vereniging van Nederlandse Gemeenten betreffende het rapport inzake de uitvoering van de Wet Financiering Wederopbouw Publiekrechtelijke Lichamen., 1964, 1956; 35; 1 omslag
        - Stukken betreffende de afwikkeling van oorlogsschadegevallen in privaat en publiekrechtelijke sfeer in samenwerking met molestverzekeringsmaatschappijen., 1954 - 1957; 36; 1 omslag
        - Notitie naar aanleiding van de voltooiing van de financiële afwikkeling van de stedebouwkundige wederopbouwplannen, op grond van artikel 10 van de Wet Financiering Wederopbouw Publiekrechtelijk Lichamen., 1967; 37; 1 stuk
    - Overige regelingen met betrekking tot oorlogs- en bezettingsschade, b.
      - Besluiten op de Materiële Oorlogsschade, 1.
        - Stukken betreffende de afwikkeling van plunderschade die is ontstaan door militairen, door handelingen van de burgerbevolking of in verband met de brandstoffennood of als vergoeding van verloren geldmiddelen., 1941 - 1953; 58
        - Stukken betreffende de tegemoetkoming in de oorlogsschade in verband met de besluiten op de materiële oorlogsschade no 221/1940 en Stb. F 255., 1945 - 1949; 38; 1 omslag
        - Stukken betreffende de vaststelling van de Beschikking Deblokkering 1945 (Stb. F 196) houdende voorschriften voor rijks-, provinciale- en gemeentecomptabelen, alsmede voor andere houders van vrije rekening met betrekking tot boekingen op geblokkeerde rekeningen en lossingsrekening (Stb. F 255)., 1945 - 1950; 39; 1 omslag
        - Stukken betreffende de gelijkstelling van bijzondere bewaarscholen met een publiekrechtelijk lichaam als bedoeld in artikel 3, lid 2, sub g, van het Besluit op de Materiële Oorlogsschade 1945, indien de overheid in de exploitatiekosten van die bewaarscholen over het aan de beschadiging voorafgaande jaar een subsidie of bijdrage verleende van f 10, - of meer per leerling, ter afwikkeling van de geleden oorlogsschade (Stb. F 255)., 1947 - 1954; 40; 1 omslag
      - Besluit Vergoeding Militaire Vorderingen en Aanschaffingen 1945, 2.
        - Stukken betreffende de afwikkeling van verwoestingsgevallen veroorzaakt door geallieerde legeronderdelen op basis van het Besluit Vergoeding Militaire Vorderingen en Aanschaffingen 1945 (Stb. 292)., 1947 - 1952; 41; 1 omslag
      - Wederopbouwwet, 3.
        - Stukken betreffende de totstandkoming van het Wetsontwerp Tijdelijke Voorzieningen ten behoeve van de Wederopbouw en de Bevordering van Bouwnijverheid (Wederopbouwwet) en wijzigingen in deze wet ten aanzien van voorzieningen ter voorkoming van een ondoelmatig gebruik van materialen en arbeidskrachten in het bouwbedrijf., 1945 - 1957; 42; 1 omslag
      - Herstelfonds 1940, 4.
        - Circulaires van het Ministerie van Sociale Zaken, Afdeling Steunverlening, Bureau Herstelfonds gezonden aan de gemeentebesturen inzake uitkeringen uit het Herstelfonds 1940 aan getroffenen door oorlogsgeweld., 43; 1 omslag
        - Beschikkingen van de secretaris-generaal van het Ministerie van Financiën houdende vaststelling van richtlijnen volgens welke het Herstelfonds 1940 zal worden beheerd., 1941 - 1942; 44; 1 omslag
      - Besluit op de Bezettingsschade, 5.
        - Stukken betreffende afwikkeling van de bezettingsschade door toepassing van het Besluit op de Bezettingsschade nr 30/1942., 1942 - 1944; 45; 1 omslag
    - Financiering Watersnoodschade, c.
      - Stukken betreffende het ontwerp van de Noodwet Dijkherstel en ontwerp- Wet houdende regelen met betrekking tot de wederopbouw van het watersnoodgebied 1953., 46; 1 omslag
      - Stukken betreffende de vaststelling van het tijdstip, bedoeld in artikel 3, lid 1 van de Wet op de Watersnoodschade 1953 en artikel 1 van de Wet Financiering Stormvloedschade Publiekrechtelijke Lichamen met betrekking tot zoutschade als gevolg van inundatie 1944/1945 en de stormvloedramp van 1953., 1953 - 1960; 47; 1 omslag
      - Stukken betreffende de afwikkeling van de zoutschade als gevolg van de inundatie 1944/1945 en de stormvloedramp van 1953 toegebracht aan goederen van publiekrechtelijke en daarmee gelijkgestelde lichamen door toepassing van bepalingen van de Wet Financiering Wederopbouw Publiekrechtelijke Lichamen (oorlogsschade) en de Wet Financiering Stormvloedschade Publiekrechtelijke Lichamen., 1953 - 1963; 48; 1 omslag
      - Stukken betreffende uitvoeringsbeschikkingen van de Wet Financiering Stormvloedschade Publiekrechtelijke Lichamen (1-5) en wijzigingen van deze uitvoeringsbeschikkingen., 1956 - 1964; 55
      - Stukken betreffende de afwikkeling van de zoutschade als gevolg van de inundatie 1944/1945 en de stormvloedramp van 1953 waarvan de schade zich voor 15 mei 1959 heeft geopenbaard en waarop de Wet op de Materiële Oorlogsschade en de Wet op de Watersnoodschade 1953 van toepassing zijn., 1959 - 1960; 49; 1 omslag
  - Mededelingen, richtlijnen, opgaven en overzichten, II.
    - Circulaire van de Commissie Oorlogsschade inzake aanwijzingen voor de Schade-Enquete-Commissie betreffende de beoordeling van schadegevallen (2e aanvulling)., 1940; 50; 1 stuk
    - Circulaires van de Algemeen Gemachtigde voor den Wederopbouw en de Bouwnijverheid betreffende regelingen voor aanvragen materialen voor wederopbouw., 1941 - 1943; 51; 1 omslag
    - Stukken houdende mededelingen van de Afdeling Bezettingsschade van het Ministerie van Financiën betreffende richtlijnen bezettingsschade., 1942 - 1944; 52; 1 omslag
    - Circulaires van het Ministerie van Wederopbouw en Volkshuisvesting betreffende de afwikkeling van de oorlogsschade., 1945 - 1953; 53; 1 omslag
    - Verslag van de werkzaamheden van het Centraal Bureau Vergoeding Militaire Vorderingen over het tijdvak 1 maart - 30 juni 1946., 54; 1 stuk
    - Instructie van het College van Algemeene Commissarissen voor den Wederopbouw van het Ministerie van Openbare Werken en Wederopbouw inzake richtlijnen voor de Afdelingen Vaststelling van de regionale bureau's met betrekking tot de oorlogsschade aan gebouwde onroerende goederen met inbegrip van de daarbij behorende erven en tuinen., 1946 - 1947; 55; 1 omslag
    - Instructies van het College van Algemeene Commissarissen voor den Wederopbouw en de Volkshuisvesting van het Ministerie van Wederopbouw en Volkshuisvesting, voorheen Ministerie van Openbare Werken en Wederopbouw betreffende vaststelling oorlogsschade., 1946 - 1947; 56; 1 omslag
    - Instructies en richtlijnen van het Centraal Bureau Vergoeding Militaire Vorderingen., 1946 - 1949; 57; 1 pak
    - Instructie van de Centrale Directie van de Wederopbouw en Volkshuisvesting van het Ministerie van Wederopbouw en Volkshuisvesting betreffende de vaststelling van de oorlogsschade en de gelijkstelling van de oorlogsschade geleden door staatlozen met oorlogsschade geleden door Nederlanders., 1947; 58; 1 omslag
    - Stukken houdende voorschriften en mededelingen van het Commissariaat voor de Oorlogsschade., 1947 - 1950; 59; 1 omslag
    - Kwartaalverslagen inzake de werkzaamheden van het Bureau Geallieerde Vorderingen en Clamis van het Commissariaat voor Oorlogsschade (voormalig Centraal Bureau Vergoeding Militaire Vorderingen) over de periode maart 1947 - december 1952., 1947 - 1952; 60; 1 omslag
    - Staten houdende overzichten van de betalingen over het jaar 1950 ingevolge de artikelen 219/5 en 221 van hoofdstuk VIIB, dienstjaar 1950 gedaan aan provincies, gemeenten, waterschappen en gelijkgestelde lichamen., 61; 1 omslag
    - Stuk houdende voorschrift en mededeling van het Commissariaat voor de Oorlogsschade, P-serie., 1950; 62; 1 stuk